臺灣高等法院刑事判決               100年度上訴字第3434號
上  訴  人
即  被  告  袁明鋒
上列上訴人因毒品危害防制條例案件，不服臺灣桃園地方法院10
0年度審訴字第1407號，中華民國100年10月14日第一審判決（起
訴案號：臺灣桃園地方法院檢察署100年度毒偵字第451號），提
起上訴，本院判決如下：
    主  文
上訴駁回。
    理  由
一、按原審法院認為上訴不合法律上之程式或法律上不應准許或
    其上訴權已經喪失者，應以裁定駁回之，又第二審法院認為
    上訴書狀未敘述理由或上訴有第362 條前段之情形者，應以
    判決駁回之，刑事訴訟法第362 條前段、第367 條前段定有
    明文。又同法第455 條之10第1 、2 項復規定：依本編（第
    七編之一協商程序）所為之科刑判決，不得上訴。但有第45
    5 條之4 第1 項第1 款、第2 款、第4 款、第6 款、第7 款
    所定情形之一，或協商判決違反同條第2 項之規定者，不在
    此限。對於前項但書之上訴，第二審法院之調查以上訴理由
    所指摘之事項為限。
二、上訴意旨略以：原審認定上訴人於民國99年11月28日晚間在
    桃園縣中壢市友人家中將海洛因滲入香菸內吸食，因上訴人
    為列管人口，桃園縣警察局中壢分局中福派出所遂於次日凌
    晨 0時15分採集其尿液檢體送驗，結果呈嗎啡陽性反應，然
    原審係基於上訴人為毒品累犯而認定上訴人有吸食毒品之犯
    行，卻忽略其因皮膚病、腸胃病而打針吃藥，其中是否含有
    嗎啡性質，或因拿到不詳友人滲毒之香菸吸食，並無吸食毒
    品之動機或犯意，為此提起上訴等語。
三、經查：本件被告袁明鋒所犯之施用第一級毒品，非死刑、無
    期徒刑、最輕本刑三年以上有期徒刑之罪，被告已於原審法
    院審理時就被訴犯行坦承不諱，且表明願與檢察官進行認罪
    協商，經達成協商合意後，聲請法院改依協商程序判決，被
    告亦當庭表明與檢察官達成協商合意係出於其自由意志（見
    原審第77、78頁）。原審法院依據被告在公設辯護人協助下
    與檢察官協商之結果，對被告施用第一級毒品罪，累犯，判
    處有期徒刑1 年，此業經本院核閱原審全卷查明。本案原審
    既係依認罪協商程序而為判決，而原審之判決查無刑事訴訟
    法第455 條之4 第1 項第1 款、第2 款、第4 款、第6 款、
    第7 款所定情形之一，或協商判決違反同條第2 項之規定，
    依上開規定，本案即屬不得上訴，被告執以前詞否認犯行而
    提起上訴，經核不符規定，且置原審簽署之協商於不顧，其
    上訴顯屬不合法，爰不經言詞辯論，逕予駁回。
據上論斷，應依刑事訴訟法第455 條之11第1 項、第367 條、第
372 條，判決如主文。
中    華    民    國  100     年    11    月    28    日
            刑事第十二庭  審判長法  官  蔡永昌
                                法  官  陳貽男
                                法  官  王梅英
以上正本證明與原本無異。
如不服本判決，應於收受送達後10日內向本院提出上訴書狀，其
未敘述上訴之理由者並得於提起上訴後10日內向本院補提理由書
（均須按他造當事人之人數附繕本）「切勿逕送上級法院」。
                                書記官  楊麗娟
中    華    民    國  100    年    11     月    29    日